臺灣基隆地方法院刑事判決　　　　　　　100年度訴字第151號
公　訴　人　臺灣基隆地方法院檢察署檢察官
被　　　告　彭聖祥
上列被告因違反毒品危害防制條例案件，經檢察官提起公訴（10
0 年度毒偵字第372 號），被告就被訴事實為有罪之陳述，本院
合議庭裁定由受命法官獨任進行審判，經改依簡式審判程序審理
後判決如下：
    主  文
彭聖祥施用第一級毒品，累犯，處有期徒刑捌月；又施用第二級
毒品，累犯，處有期徒刑肆月。應執行有期徒刑玖月。
    事  實
一、彭聖祥前因施用毒品案件，經觀察、勒戒後，均因無繼續施
    用毒品之傾向，分別於民國87年7 月7 日、88年2 月6 日出
    所，並由臺灣基隆地方法院檢察署檢察官各以87年度偵字第
    2432號及88年偵字第662 號為不起訴處分；又因施用第二級
    毒品案件，經依本院裁定送強制戒治，於89年11月27日期滿
    執行完畢，並由本院以88年度基簡字第361 號簡易判決判處
    有期徒刑6 月確定；復因施用第一、二級毒品案件，經依本
    院裁定送強制戒治，於91年2 月6 日期滿執行完畢，並經本
    院以90年度易字第183 號判決判處應執行刑1 年2 月確定，
    並與上揭案件接續執行，而於93年1 月17日執行完畢。其後
    ，再因施用第一、二級毒品案件，經臺灣高等法院以94年度
    上訴字第1518號判決判處有期徒刑1 年、8 月，應執行有期
    徒刑1 年6 月確定；復因施用毒品案件，經本院以94年度訴
    字第896 號判決判處有期徒刑1 年2 月確定（嗣經減刑為有
    期徒刑7 月），併與上開所處1 年6 月之有期徒刑接續執行
    ，於96年10月9 日執行完畢。又再因施用毒品案件，經本法
    院以97年度訴字第1087號、第1434號判決分別判處有期徒刑
    7 月、9 月確定，上開2 案後經本法院以97年度聲字第1231
    號裁定應執行有期徒刑1 年2 月，嗣於98年12月10日執行完
    畢。再因施用第一、二級毒品案件，經本院以99年度訴字第
    850 號判決判處有期徒刑7 月、3 月，應執行有期徒刑8 月
    確定（現執行中）。
二、詎其猶不知戒除毒癮，基於施用第一級毒品海洛因之犯意，
    於99年12月8 日中午12時許，在基隆市○○區○○路2 巷7
    號5 樓住處，以針筒注射之方式，施用第一級毒品海洛因1
    次；另基於施用第二級毒品甲基安非他命之犯意，於99年12
    月10日晚上，在上揭住處以吸食器燒烤加熱方式，施用第二
    級毒品甲基安非他命1 次。嗣於99年12月11日下午2 時30分
    許，在基隆市○○區○○路30號前遭警盤檢，發現其手腳發
    抖復有多次毒品前科，經其同意採尿送驗後，呈嗎啡、甲基
    安非他命陽性反應，而悉上情。
三、案經基隆市警察局第一分局報告臺灣基隆地方法院檢察署檢
    察官偵查起訴。
    理  由
壹、程序事項：
    本件被告所犯者非為死刑、無期徒刑、最輕本刑為3 年以上
    有期徒刑之罪或高等法院管轄第一審案件，其於準備程序進
    行中，先就被訴事實為有罪之陳述，經告知其簡式審判程序
    之旨，並聽取公訴人、被告之意見後，本院業已依刑事訴訟
    法第273 條之1 第1 項之規定，裁定由受命法官獨任以簡式
    審判程序進行本案之審理。
貳、實體事項：
一、上開事實，業據被告於警詢、本院審理時坦承在卷，且其為
    警採集之尿液送驗結果，呈嗎啡、甲基安非他命陽性反應，
    此有台灣尖端先進生技醫藥股份有限公司濫用藥物檢驗報告
    1 紙附卷可稽，足徵被告自白與事實相符，可以採信。從而
    ，本案事證明確，被告施用第一級、第二級毒品之犯行洵堪
    認定，應依法論科。又被告有如事實欄一所載於87年7 月7
    日觀察勒戒執行完畢釋放後5 年內，再犯多次施用毒品案件
    ，經法院判處徒刑等情，有臺灣高等法院被告前案紀錄表在
    卷可稽。被告既曾於「五年內再犯」，且經法院判處罪刑確
    定，即非屬毒品危害防制條例第20條第3 項所定「五年後再
    犯」之情形，故檢察官依法逕行起訴本案，於法要無不合。
    是被告犯行，事證明確，應依法論科。
二、查海洛因、甲基安非他命分係毒品危害防制條例第2 條第2
    項第1 款、第2 款所定之第一級、第二級毒品，被告施用第
    一級毒品海洛因、第二級毒品甲基安非他命之行為，係犯毒
    品危害防制條例第10條第1 項、第2 項之施用第一級、第二
    級毒品罪。被告因施用前而持有第一級毒品海洛因及第二級
    毒品甲基安非他命之低度行為，應為施用第一級、第二級毒
    品之高度行為所吸收，不另論罪。被告所犯上開2 罪，犯意
    各別，行為不同，應予分論併罰。被告前曾受如事實欄一所
    示之有期徒刑執行完畢，有臺灣高等法院被告前案紀錄表在
    卷可按，其於有期徒刑執行完畢後之5 年內，故意再犯本件
    有期徒刑以上之罪，為累犯，其所犯上開2 罪，均應依刑法
    第47條第1 項加重其刑。爰審酌被告犯罪之動機、犯罪目的
    、曾有施用毒品之前科仍不知戒除，惟犯罪後坦承犯行，且
    所犯之施用毒品犯行乃戕害自己身心健康等一切情狀，分別
    量處如主文所示之刑，併定其應執行之刑。
據上論斷，應依刑事訴訟法第273 條之1 第1 項、第299 條第1
項前段，毒品危害防制條例第10條第1 項、第2 項，刑法第11條
前段、第47條第1 項、第51條第5 款，判決如主文。
本案經檢察官陳佳宏到庭執行職務。
中    華    民    國    100   年    4     月    27    日
                  刑事第三庭法  官  黃梅淑
以上正本證明與原本無異。
如不服本判決應於收受送達後10日內向本院提出上訴書狀，並應
敘述具體理由；其未敘述上訴理由者，應於上訴期間屆滿後20日
內向本院補提理由書( 均須按他造當事人之人數附繕本) 「切勿
逕送上級法院」。
中    華    民    國    100   年    4     月    27    日
                            書記官  丁妍君
附錄論罪法條:
毒品危害防制條例第10條
施用第一級毒品者，處 6 月以上 5 年以下有期徒刑。
施用第二級毒品者，處 3 年以下有期徒刑。